臺灣雲林地方法院刑事判決　　　　　　　　　　　　　九十三年度訴字第三八五號
　　公　訴　人　臺灣雲林地方法院檢察署檢察官
　　被　　　告　乙○○
右列被告因違反毒品危害防制條例案件，經檢察官提起公訴（九十三年度毒偵字第三
二○、四六八號）及移
進行中就被訴事實為有罪之陳述，由本院合議庭裁定以簡式審判程序審理，判決如左
：
    主  文
乙○○連續施用第壹級毒品，處有期徒刑拾月，扣案之第壹級毒品海洛因肆包（合計
淨重零點玖捌公克、包裝重壹點壹貳公克）均沒收銷燬之，另注射針筒壹支、削斜吸
管支均沒收之；又連續施用第貳級毒品，處有期徒刑柒月。應執行有期徒刑壹年肆
月，扣案之第壹級毒品海洛因肆包（合計淨重零點玖捌公克、包裝重壹點壹貳公克）
均沒收銷燬之，另注射針筒壹支、削斜吸管支均沒收之。
    事  實
一、乙○○前因施用第二級毒品案件，經觀察、勒戒後，認無繼續施用毒品之傾向，
    由臺灣雲林地方法院檢察署檢察官於民國九十二年九月三日以九十二年度毒偵字
    第三九○號不起訴處分確定，並於同日經釋放出所。詎仍不知悔改，未戒除毒癮
    ，於前開觀察、勒戒執行完畢釋放後五年內，又基於施用第一級毒品之概括犯意
    ，自九十二年十一月間某日起至九十三年七月十六日採尿前回溯七十二小時內之
    某時止，連續在雲林縣元長鄉○○村○○路十七巷二號住處，以其所有之削斜吸
    管將第一級毒品海洛因鏟起放入香煙內點火吸食或摻水放入其所有之注射針筒後
    注射身體之方式，施用海洛因多次，平均一天施用一次；另基於施用第二級毒品
    之概括犯意，自九十二年十一月間某日起至九十三年七月十六日回溯前九十六小
    時內之某時止，亦連續在上開住處，以用火烤燒玻璃球內之甲基安非他命吸食其
    煙霧之方式，施用甲基安非他命多次，有時二、三天施用一次。嗣分別：(一)於九
    十三年三月五日十三時三十分許，為警在上開住處搜索時，扣得海洛因一包淨重
    ○‧六六公克（空包裝重○‧四七公克），經採尿送驗結果，呈「嗎啡陽性」、
    「甲基安非他命陽性」反應，於同日經解送台灣雲林地方法院檢察署訊問時，又
    經該署法警於乙○○身上查獲削斜吸管一支；(二)於九十三年四月七日十二時三十
    五許，為警在前開住處查緝毒品案件時，經乙○○同意搜索，當場扣得海洛因三
    包合計淨重○‧三二公克（空包裝重○‧六五公克）及注射針筒一支、削斜吸管
    二支，經採尿送驗結果，亦呈「嗎啡陽性」、「甲基安非他命陽性」反應；(三)於
    九十三年七月十六日三時五十分許，在彰化縣二林鎮○○里○○路六一號前，因
    另涉犯竊盜罪嫌被查獲時，經採尿送驗結果，亦呈「嗎啡陽性」、「甲基安非他
    命陽性」反應，因而查悉上情。
二、案經雲林縣警察局虎尾分局、嘉義市警察局第一分局報告臺灣雲林地方法院檢察
    署檢察官偵查起訴，並經彰化縣警察局二林分局報告臺灣彰化地方法院檢察署呈
    請台灣高等法院檢察署令轉台灣雲林地方法院檢察署檢察官偵查後移送併辦。
    理  由
一、右揭事實，業據被告乙○○於本院審理時坦承不諱，且被告於：(一)九十三年三月
    五日十三時三十分許為警查獲時，經採集尿液送驗，確呈「嗎啡陽性」、「甲基
    安非他命陽性」反應，有長榮大學毒物研究中心九十三年四月二十七日尿液檢驗
    報告各一紙在卷可參，並有被告所有之削斜吸管一支扣案可證；而所扣得之白粉
    一包，經送驗結果，確含第一級第六項毒品海洛因成分，淨重○‧六六公克（空
    包裝重○‧四七公克），亦有法務部調查局九十三年五月六日調科壹字第一六○
    ○○二二四七號鑑定通知書附卷可稽；(二)九十三年四月七日十二時三十五許為警
    查獲時，經採集尿液送驗結果呈「嗎啡陽性」、「甲基安非他命陽性」反應，有
    長榮大學毒物研究中心九十三年五月二十八日尿液檢驗報告一紙附卷可參，並有
    被告所有之注射針筒一支、削斜吸管二支扣案可證；而所扣得之白粉三包，經送
    驗結果，均含第一級第六項毒品海洛因成分，合計淨重○‧三二公克（空包裝重
    ○‧六五公克），亦有法務部調查局九十三年五月十二日調科壹字第一六○○○
    二二六○號鑑定通知書在卷可稽；(三)九十三年七月十六日三時五十分許為警查獲
    時，經採集尿液送驗結果呈「嗎啡陽性」、「甲基安非他命陽性」反應，此有彰
    化縣衛生局煙毒尿液檢驗成績書一紙附卷可證，堪認被告之自白與事實相符。又
    被告前因施用第二級毒品案件，經觀察、勒戒後，認無繼續施用毒品之傾向，由
    臺灣雲林地方法院檢察署檢察官於九十二年九月三日以九十二年度毒偵字第三九
    ○號不起訴處分確定，並於同日經釋放出所等情，有上開不起訴處分書、台灣高
    等法院被告全國前案紀錄表各一份在卷可參。本件事證明確，被告於前開觀察、
    勒戒執行完畢釋放後五年內，再犯本件施用第一級、第二級毒品之犯行，均堪認
    定。
二、查海洛因屬毒品危害防制條例第二條第二項第一款所列之第一級毒品，而甲基安
    非他命屬同項第二款所列之第二級毒品，故核被告所為，係犯毒品危害防制條例
    第十條第一項之施用第一級毒品罪及同條第二項之施用第二級毒品罪。被告各次
    持有毒品進而施用，其持有之低度行為應為施用之高度行為所吸收，均不另論罪
    。被告先後多次施用第一級、第二級毒品之行為，均時間緊接，方法相同，並分
    別觸犯構成要件相同之罪名，顯均係基於概括犯意反覆為之，應各依連續犯之規
    定論以一罪，並分別依法加重其刑。再者，檢察官雖僅就被告「自九十二年十一
    月間某日起至九十三年四月七日止」施用第一級毒品海洛因及「自前次觀察、勒
    戒出所後某日起至九十三年四月七日回溯前九十六小時內之某時止」施用第二級
    毒品甲基安非他命之犯行起訴，然如前所述，被告自九十三年四月七日驗尿後一
    直到九十三年七月十六日採尿前各回溯七十二、九十六小時內之某時止，其間均
    有施用第一級毒品海洛因、第二級毒品甲基安非他命之事實，此部份犯罪事實雖
    未據檢察官起訴，惟與上開已起訴之施用第一級毒品海洛因、第二級毒品甲基安
    非他命之事實，具有連續犯裁判上一罪之關係，基於審判不可分之原則，均應為
    起訴效力所及，且亦經公訴檢察官當庭擴張犯罪事實，本院自應併予審究，附此
    敘明。又被告所犯上開施用第一級毒品罪及施用第二級毒品罪二罪，犯意各別，
    罪名互異，應予分論併罰。爰審酌被告不思其正值青年，堪為社會大用之際，卻
    因出於好奇或心情不佳等心理因素，而耽溺於戕身之物，且其前曾因施用毒品案
    件，經觀察、勒戒後，仍未能戒除毒癮，而再犯本件施用毒品案件，並以一天施
    用一次之頻率施用海洛因，有時以二、三天施用一次之頻率施用甲基安非他命，
    顯見其對於毒品之依賴性甚高，自我把持、控制之能力亦顯不佳；惟被告犯罪後
    於審判中尚能坦承犯行，態度尚稱良好，以及學歷僅國中畢業，目前從事送貨工
    作等一切情狀，爰分別量處如主文所示之刑，並定其應執行之刑，以資警惕。
三、扣案之海洛因四包（合計淨重○‧九八公克，包裝重一‧一二公克）均係第一級
    毒品，均應依毒品危害防制條例第十八條第一項前段之規定沒收銷燬之。又扣案
    之注射針筒一支、削斜吸管三支均為被告所有，並供其施用毒品海洛因所用之物
    ，業據被告供承在卷，爰依刑法第三十八條第一項第二款規定沒收之。至另扣案
    之分裝袋一包，被告否認為其所有，而扣案電子秤一台，被告則辯稱：是我之前
    在台北電子公司上班時，用來估秤產品用的，跟我施用毒品沒有關係等語，在無
    其他證據證明上開分裝袋確為被告所有以及電子秤確為供被告施用毒品所用之物
    之情形下，上開物品均不得宣告沒收，併此敘明。
四、據上論結，應依刑事訴訟法第二百七十三條之一第一項、第二百九十九條第一項
    前段，毒品危害防制條例第十條第一項、第二項、第十八條第一項前段，刑法第
    十一條前段、第五十六條、第三十八條第一項第二款、第五十一條第五款，判決
    如主文。
本案經檢察官甲○○到庭執行職務。
中      華      民     國    九十三    年     九      月     二十四     日
                                        臺灣雲林地方法院刑事第五庭
                                            法  官  李明益
右正本證明與原本無異。
如不服本判決，應於判決送達後十日內向本院提出上訴狀( 應附繕本 )。
                                            書記官  莊正彬
中      華      民     國    九十三    年     九      月     二十四     日
附錄法條：毒品危害防制條第十條。
毒品危害防制條例第十條
施用第一級毒品者，處六月以上五年以下有期徒刑。
施用第二級毒品者，處三年以下有期徒刑。
